【裁判字號】    98,司繼,2132
【裁判日期】    980831
【裁判案由】    拋棄繼承權
【裁判全文】
臺灣高雄地方法院民事裁定            98年度司繼字第2132號
聲  明  人  甲○○
            丁○○
法定代理人  丙○○
上聲明人聲明拋棄被繼承人己○○○繼承權事件，本院裁定如下
：
    主  文
聲明駁回。
程序費用新臺幣壹仟元由聲明人負擔。
    理  由
一、按繼承人得拋棄其繼承權，民法第1174條第1 項固定有明文
    ，惟向法院聲明拋棄繼承權之前提，必須聲明人係應繼承人
    而於聲明時業已取得繼承權。倘聲明人於聲明時尚非應繼承
    人而未取得繼承權，即不得向法院聲明拋棄繼承，自不待言
    。次按遺產繼承人，除配偶外，依左列順序定之：一、直系
    血親卑親屬。二、父母。三、兄弟姊妹。四、祖父母，民法
    第1138條定有明文。
二、聲請意旨略以：被繼承人己○○○（女，民國13年9 月9 日
    生，身分證統一編號：Ｚ000000000號，生前最後住所：高雄
    縣鳳山市○○街99號3 樓）於98年6 月6 日死亡，聲明人甲○○、丁○○係被繼承人之曾孫子女，自願拋棄繼承，爰依
    法具狀聲請拋棄繼承等語。
三、經查：(一)聲明人主張本件被繼承人己○○○已於98年6 月6
    日死亡，且聲明人甲○○、丁○○係被繼承人之曾孫子女，
    業據其提出被繼承人除戶謄本、繼承系統表、戶籍謄本等資
    料為憑，固堪信實；惟被繼承人死亡時尚有第一順序繼承人
    直系血親卑親屬即被繼承人之子女黃劉春蘭、謝劉宋妹、乙○○、劉邦鐘、劉邦清，及孫子女黃駿寧、黃駿琪、黃駿修
    、謝富有、謝祥宏、謝佳驊、戊○○、丙○○、劉淑禎、劉
    淑娥、劉得任、劉淑慧、劉淑芳，其中子女黃劉春蘭、謝劉
    宋妹、劉邦鐘、劉邦清及孫子女黃駿寧、黃駿琪、黃駿修、
    劉淑禎、劉淑娥、劉得任、劉淑慧、劉淑芳已於本院98年度
    司繼字第2119號聲明拋棄繼承，另其子乙○○及孫子女戊○○、丙○○業於本件向本院聲明拋棄繼承，然謝富有、謝祥
    宏、謝佳驊迄今未向本院聲明拋棄繼承，有本院索引卡查詢
    ─當事人姓名查詢在卷可稽，揆諸上開說明，本件第一順序
    之繼承人，其親等近者孫子女輩未全部拋棄繼承權前，難謂
    次親等之曾孫子女輩即聲明人已取得繼承權而可向本院聲明
    拋棄繼承可言，是本件聲明人之聲明，經核於法不合，應予
    駁回。(二)至被繼承人之子乙○○及孫子女戊○○、丙○○向
    本院聲明拋棄繼承權，業經本院審核後准予備查，附此敘明
    。
四、依非訟事件法第21條第1 項前段、第23條、第24條第1 項，
    民事訴訟法第85條第1 項，裁定如主文。
中    華    民    國    98    年    8     月    31    日
                  家事法庭  司法事務官  林于莙
上為正本係照原本作成。
如對本裁定抗告，須於裁定送達後10日之不變期間內，向本院提
出抗告狀，並繳納抗告費新臺幣1,000 元。
中    華    民    國    98    年    8     月    31    日
                            書  記  官  李冠毅


司法院資訊處製作；財團法人民間司法改革基金會備份。
